Inventaris van het archief van het Ministerie van Arbeid: Afdeling Volksgezondheid; Ministerie van Binnenlandse Zaken: Afdeling Volksgezondheid; Ministerie van Sociale Zaken: Afdeling Volksgezondheid, (1902) 1918-1950 (1976)
Nationaal Archief, Den Haag
- TAAKUITVOERING, 3
  - Specifieke voorzieningen, 3.2
    - Zorg voor lichamelijke zieken, 3.2.1
      - Ziekten, 3.2.1.1
        - Infectie ziekten, 3.2.1.1.1
          - Geslachtsziekten, 3.2.1.1.1.2
            - Stukken betreffende het onderzoek naar de reorganisatieplannen voor de bestrijding van geslachtsziekten (plan Hermans), 1946-1949.; 1758; 1 omslag
            - Stukken betreffende het ontwerp-verdrag voor de bestrijding van het voordeel trekken uit de prostitutie door anderen, 1947-1948.; 1759; 1 omslag
          - Tuberculose, 3.2.1.1.1.3
            - Stukken betreffende het onderzoek naar de methode van H.J. Eilers te Oegstgeest tot bestrijding van tuberculose, 1919-1937.; 1760; 1 omslag
            - Correspondentie inzake de gezondheidstoestand van de bevolking in de Drentse veenstreken ten behoeve van de bestrijding van tuberculose, 1924-1927.; 1761; 1 pak
            - Algemene correspondentie inzake de bestrijding van tuberculose, 1926-1947.; 1762; 1 omslag
            - Stukken betreffende de bespreking inzake de subsidiëring van de tuberculosebestrijding, 1929.; 1763; 1 omslag
            - Activiteiten particuliere organisaties, 3.2.1.1.1.3.1
              - Jaarverslagen van verenigingen werkzaam op het gebied van de bestrijding van lupus over de jaren 1919-1947, 1918-1948.; 1764; 1 omslag
              - Stukken betreffende de verlening van subsidie aan verenigingen werkzaam op het gebied van de bestrijding van lupus, 1918-1948.; 1765; 1 pak
              - Stukken betreffende het verhuren van barakken aan de Vereniging "Herwonnen Levenskracht" ten behoeve van het sanatorium Berg en Bosch te Apeldoorn, 1919-1925.; 1766; 1 omslag
              - Stukken betreffende het sanatorium Berg en Bosch te Apeldoorn (geëxploiteerd door de RK vereniging "Herwonnen Levenskracht"), 1919-1933.; 1767-1771; 3 omslagen, 1 pak en 1 deel
                - Geldleningen en subsidieverlening, 1919-1933, pak, 1767
                - In- en samenstelling van een commissie van onderzoek naar de mogelijkheid van bezuiniging op de exploitatie, 1929, 1768
                - Jaarverslag over het jaar 1922, 1923, deel, 1769
                - Onderzoek naar het economisch beheer, 1929-1931, 1770
                - Rechtspositie en arbeidsovereenkomsten, 1920-1925, 1771
              - Stukken betreffende het sanatorium te Horn van de Rooms Katholieke Vereniging "Het Limburgse Groene Kruis", 1919-1939.; 1772-1774; 2 pakken en 1 omslag
                - Benoemingen personeel, 1921-1931, omslag, 1772
                - Onderzoek naar de administratie, 1922-1933, 1773
                - Subsidieverlening ten behoeve van tuberculosebestrijding, 1919-1939, 1774
              - Brief van de minister aan de bestuurders van de verenigingen "Herwonnen Levenskracht" en het "Limburgse Groene Kruis" inzake de instelling van een Commissie van Toezicht op de exploitatie door genoemde verenigingen van twee noodsanatoria, 1920.; 1775; 1 stuk
              - Stukken betreffende de vaststelling van door de Raden van Arbeid te betalen verpleeggelden aan het sanatorium Berg en Bosch te Apeldoorn en het sanatorium te Horn voor tuberculosepatiënten die voor rekening van genoemde raden aldaar worden verpleegd, 1921-1927.; 1776; 1 omslag
              - Stukken betreffende de advisering aan het Fonds 1918 ter bestrijding van tuberculose en kanker omtrent de wijze van besteding van de middelen, 1921-1931.; 1777; 1 omslag
                Mr. L. Lietaert Peerbolte is voorzitter van de Commissie van Advies van het bovengenoemde fonds
              - Jaarverslagen van de Vereniging Herwonnen Levenskracht over de jaren 1921-1937, 1922-1938.; 1778; 1 pak
              - Stukken betreffende het sanatorium Zonnegloren te Soestduinen van de Vereniging Zonnegloren te Utrecht, 1923-1948.; 1779-1783; 3 omslagen, 1 pak en 1 stuk
                - Geldleningen, 1925-1948, 1779
                - Jaarverslagen over de jaren 1928-1931, 1929-1932, 1780
                - Statuten, 1923, stuk, 1781
                - Subsidieverlening, 1926-1940, 1948, pak, 1782
                - Vaststelling van voorwaarden voor een door het ministerie te verstrekken subsidie, 1930-1934, 1783
              - Algemene correspondentie inzake de bestrijding van tuberculose, 1923-1950.; 1784-1794; 11 omslagen
                - Den Haag, 1937, 1784
                - Drenthe, 1950, 1785
                - Friesland, 1948, 1786
                - Gelderland, 1949, 1787
                - Groningen, 1923-1946, 1788
                - Limburg, 1923-1950, 1789
                - Noord-Brabant, 1944-1950, 1790
                - Noord-Holland, 1923, 1948-1949, 1791
                - Rotterdam, 1936-1937, 1949-1950, 1792
                - Utrecht, 1948-1950, 1793
                - Zeeland, 1923-1924, 1947-1950, 1794
              - Jaarverslagen van de overige sanatoria, met hiaten., 1932-1950; 1795-1802; 5 delen en 3 omslagen
                - Beatrixoord te Leeuwarden, 1947-1948, omslag, 1795
                - Dennnenheuvel te Ossedrecht, 1939, 1796
                - Hoog-Blaricum, kindersanatorium, te Blaricum, 1948, 1797
                - Hoog-Laren te Laren, 1948, 1798
                - Kalorama te Beek bij Nijmegen, 1932-1936, 1799
                - Nederlands sanatorium te Davos, 1936-1948, omslag, 1800
                - Oranje Nassau's Oord te Renkum, 1942-1945, 1801
                - Sonnevanck te Harderwijk, 1938-1942, omslag, 1802
              - Stukken betreffende het sanatorium Zonnestraal te Hilversum van de Vereniging Zonnestraal, 1926-1950.; 1803-1804; 2 omslagen
                - Geldleningen 1926-1930, 1803
                - Jaarverslagen over de jaren 1947-1948, 1949-1950, 1804
              - Stukken betreffende de totstandkoming van subsidievoorwaarden ten behoeve van de tuberculosebestrijding door plaatselijke en provinciale verenigingen, 1928-1947.; 1805; 1 pak
              - Jaarverslagen van verenigingen tot bestrijding van tuberculose, 1934-1950.; 1806-1822; 9 omslagen, 6 pakken en 2 delen
                - Amsterdam, 1937-1940, 1806
                - Den Haag, 1937-1941, 1807
                - Deventer, 1944-1945, deel, 1808
                - Friesland, 1939-1946, 1809
                - Gelderland, 1937-1947, 1810
                - Groningen, 1937-1949, pak, 1811
                - Hilversum, 1942-1943, deel, 1812
                - Limburg, 1936-1949, pak, 1813
                - Noord-Brabant, 1936-1949, pak, 1814
                - Noord-Holland, 1938-1949, 1815
                - Overijssel, 1936-1947, 1816
                - Rotterdam, 1935-1948, 1817
                - Tilburg, 1944-1946, 1818
                - Utrecht, 1935-1947, pak, 1819
                - Zaandam, 1940-1942, 1820
                - Zeeland, 1933-1948, pak, 1821
                - Zuid-Holland, 1937-1947, pak, 1822
              - Stukken betreffende het onderzoek naar de onrechtmatige besteding van ten behoeve van de tuberculosebestrijding verstrekte rijkssubsidie door de afdeling Barger Compascuum, Klazienaveen en Zwartemeer van het Wit-Gele Kruis, 1935-1937.; 1823; 1 omslag
              - Stukken betreffende het sanatorium Oranje Nassau's Oord te Renkum, 1937-1945.; 1824-1825; 1 pak en 1 omslag
                - Jaarverslagen over de jaren 1937-1949, 1938-1949, pak, 1824
                - Onderzoek naar de materiële toestand, 1945, 1825
              - Gedenkboek ter herdenking van het 25-jarig bestaan van het Katholiek Sanatorium "Hornerheide", 1946.; 1826; 1 deel
              - Stukken betreffende de behandeling van een verzoek van L. van Stolk om verkoop van medische instrumenten aan het Comité Adoptie Oost Indonesië, 1949.; 1827; 1 omslag
              - Stukken betreffende de behandeling van verzoeken van het Diaconessenhuis te Groningen en het Sanatorium "Oranje Nassau's Oord" te Renkum om een rijksbijdrage in de onderhoudskosten van Zweedse barakken, 1949.; 1828; 1 omslag
              - Rapport houdende een overzicht van de werkzaamheden op het gebied van de opsporing van de tuberculose in het kader van het bevolkingsonderzoek in het district Delft, met geleidebrief, 1950.; 1829; 1 omslag
            - Overige bemoeienissen, 3.2.1.1.1.3.2
              - Brochures van de Vereniging Herwonnen Levenskracht inzake de tuberculosebestrijding, met hiaten., 1922-1950; 1830; 1 omslag
              - Stukken betreffende de advisering aan de Vereniging voor personeel in dienst van de Nederlandse Spoorwegen tot bestrijding van de tuberculose over de samenwerking met het Districtsconsultatiebureau te Utrecht, 1924-1926.; 1831; 1 omslag
              - Stukken betreffende de beantwoording van vragen van het tweede kamerlid, mevrouw De Vries-Bruins, inzake de ziekteverlofregeling van onderwijzend personeel dat lijdend is aan open-tuberculose, 1928-1929.; 1832; 1 omslag
              - Stukken betreffende het onderzoek naar de voorkoming van tuberculosebesmetting bij gezinsverpleging van pleeg- en regeringskinderen, 1934-1943.; 1833; 1 omslag
              - Stukken betreffende het onderzoek naar de vrijstelling van betaling van omzetbelasting door erkende sanatoria welke gelijk gesteld zijn met ziekenhuizen, 1936.; 1834; 1 omslag
              - Publicaties over tuberculosebestrijding, 1938-1950.; 1835; 1 pak
              - Stukken betreffende werkzaamheden van de Doorlichtingscommissie van de Federatie van Bedrijfsverenigingen voor Ziekengeldverzekering en de Vereniging van Raden van Arbeid inzake massadoorlichtingsproeven, 1941-1943.; 1836; 1 omslag
              - Stukken betreffende de bemoeienis met persoonsaangelegenheden bij de consultatiebureaus voor tuberculosebestrijding, 1942-1944.; 1837; 1 omslag
              - Stukken betreffende de behandeling van een verzoek van de KLM om een aantal Zweedse barakken ter beschikking te stellen, 1945-1947.; 1838; 1 omslag
              - Stukken betreffende de beantwoording van een vraag van het Tweede Kamerlid, de heer Maenen over de moeilijke omstandigheden waaronder tbc-patiënten thuis verpleegd moeten worden in de door het oorlogsgeweld zwaar geteisterde gemeenten van Noord- en Midden Limburg, 1946.; 1839; 1 omslag
              - Stukken betreffende het instellen van een onderzoek ten behoeve van een reorganisatie van de consultatiebureaus voor tuberculose-bestrijding, 1946-1949.; 1840; 1 pak
              - Stukken betreffende de betaling van de verpleegkosten van ex-gedetineerde tuberculosepatiënten, 1947-1952.; 1841; 1 pak
              - Stukken betreffende de behandeling van een verzoek van L. van Stolk om het al dan niet betalen van omzetbelasting door het ministerie ten behoeve van de Zweedse barakken, 1948.; 1842; 1 omslag
              - Stukken betreffende de behandeling van verzoeken van verpleeginrichtingen voor tuberculoselijders om ontheffing van betaling van huur voor Zweedse barakken, 1948-1949.; 1843; 1 omslag
              - Stukken betreffende de bestedingswijze van "Local currency"-gelden ter bestrijding van de tuberculose, 1948-1950.; 1844; 1 omslag
          - Malaria, 3.2.1.1.1.4
            - Stukken betreffende de organisatie en financiering van de bestrijding van malaria in Noord-Holland, Zeeland en Friesland, 1919-1950.; 1845-1846; 2 pakken
              - 1919-1931, 1845
              - 1932-1950, 1846
            - Jaarverslagen inzake de bestrijding van malaria, 1921-1950.; 1847-1848; 2 omslagen
              - Friesland 1946-1949, 1847
              - Noord-Holland 1920-1942, 1848
            - Rapporten inzake malaria, 1922-1949.; 1849; 1 pak
            - Stukken betreffende het onderzoek naar de bestrijdingsmiddelen van malaria, 1924-1949.; 1850; 1 omslag
            - Stukken betreffende de behandeling van het voorstel tot wijziging van de samenstelling van kinine, 1941.; 1851; 1 omslag
          - Overigen, 3.2.1.1.1.5
            - Stukken betreffende de behandeling van aangelegenheden met betrekking tot de bestrijding van tyfus in Polen, 1920-1923.; 1852; 1 omslag
            - Stukken betreffende de organisatie van de leprabestrijding, 1920-1950.; 1853; 1 omslag
            - Stukken betreffende de verlening van subsidie aan de Nederlandse Vereniging tot Bestrijding der Melaatsheid (lepra) ten behoeve van haar werkzaamheden, met hiaten., 1921-1923; 1854; 1 omslag
            - Algemene correspondentie inzake pokken, 1921-1929.; 1855; 1 omslag
            - Stukken betreffende de verlening van toestemming aan diverse professoren tot het verrichten van onderzoekingen ter bestrijding van pest, 1922-1926.; 1856; 1 omslag
            - Algemene correspondentie inzake de bestrijding van tyfus, met hiaten., 1923-1943; 1857; 1 omslag
            - Correspondentie inzake de bestrijding van roodvonk en difterie, 1924-1930.; 1858; 1 omslag
            - Proefschrift van A.C. Brandwijk "Proeven ter verkrijging van een onschadelijke en zuivere entstof tegen difterie", 1926.; 1859; 1 deel
            - Stukken betreffende het nemen van maatregelen ter bestrijding van de ziekte alastrim, 1929.; 1860; 1 omslag
            - Stukken betreffende de verlening van subsidie ten behoeve van de bestrijding van poliomyelitis anterior acuta (kinderverlamming), 1930-1931.; 1861; 1 omslag
            - Stukken betreffende de voorbereiding van maatregelen ter bestrijding van de papegaaienziekte (psittacosis) door een verbod op de invoer van papegaaien, met hiaten., 1930-1935; 1862; 1 omslag
            - Stukken betreffende het onderzoek ten behoeve van de bestrijding van poliomyelitis anterior acuta (kinderverlamming), 1930-1950.; 1863; 1 pak
            - Stukken betreffende de opgaven van het aantal sterfgevallen aan influenza, 1932-1934.; 1864; 1 omslag
            - Stukken betreffende de instelling en samenstelling van een Centrale Commissie en provinicale commissies voor vrijwillige vaccinatie tegen pokken, 1937-1941.; 1865; 1 omslag
            - Algemene correspondentie inzake de bestrijding van influenza, met hiaten., 1938-1949.; 1866; 1 omslag
            - Stukken betreffende de totstandkoming van de verplichting van inenting van de bevolking van diverse gemeenten tegen tyfus en paratyfus, 1940-1941.; 1867; 1 omslag
            - Stukken betreffende het onderzoek naar het besmettingsgevaar van gele koorts ten behoeve van de totstandkoming van maatregelen ter bestrijding van deze ziekte, 1944-1947.; 1868; 1 omslag
        - Niet infectie ziekten, 3.2.1.1.2
          - Kanker, 3.2.1.1.2.1
            - Stukken betreffende de verlening van subsidie aan de Vereniging Het Nederlandsch Kankerinstituut te Amsterdam ten behoeve van haar werkzaamheden, 1919-1925.; 1869; 1 omslag
            - Stukken betreffende de verlening van subsidie aan de Vereniging Het Nederlandsch Kankerinstituut, 1926-1927.; 1870; 1 omslag
            - Stukken betreffende het onderzoek naar de methode van dr. S.G.T. Bendien uit Zeist voor de diagnosestelling van kanker, 1926-1938.; 1871; 1 pak
            - Stukken betreffende het onderzoek naar de kankerverwekkende werking van bitumineuze stoffen die gebruikt worden bij de aanleg van wegen, 1929-1932.; 1872; 1 omslag
            - Stukken betreffende de behandeling van een artikel van W.F. Veldhuyzen inzake de organisatie van de kankerbestrijding in Nederland, 1949.; 1873; 1 omslag
            - Ingekomen rapporten van dr. Weebers, Geneeskundig Inspecteur van de Volksgezondheid, inzake de organisatie van de kankerbestrijding in Frankrijk, België en Engeland, met geleidebrieven, 1949-1950.; 1874; 1 omslag
            - Vergaderstukken van de Centrale Commissie voor de Kankerbestrijding, 1949-1951.; 1875; 1 omslag
            - Stukken betreffende de behandeling van het voorstel van de directeur van de Vereniging Koningin Wilhelminafonds inzake medewerking van de ziekenfondsen aan de uitbreiding van het aantal contribuanten voor de kankerbestrijding, 1950.; 1876; 1 omslag
          - Struma/krop, 3.2.1.1.2.2
            - Voorstel van de Centrale Commissie voor Drinkwatervoorziening voor het instellen van een onderzoek naar struma door de Gezondheidsraad, met bijlagen, 1924.; 1877; 1 pak
            - Stukken betreffende de behandeling van een subsidie-aanvraag van de Chemisch-Hydrologische Struma-Commissie, 1926-1928.; 1878; 1 omslag
            - Correspondentie met de Gezondheidsraad inzake het drukken van een strumarapport, 1932.; 1879; 1 omslag
            - Vergaderstukken van de Kropcommissie uit de Gezondheidsraad, met hiaten., 1936-1947.; 1880; 1 omslag
            - Stukken betreffende het onderzoek naar het aantal kropgevallen op scholen in de gemeenten Warmond en Kampen, 1937.; 1881; 1 omslag
            - Ingekomen verslagen van de Strumacommissie uit de Gezondheidsraad inzake de kropbestrijding in Nederland over de periode 1932-1947, met geleidebrieven, met hiaten., 1939-1947.; 1882; 1 omslag
            - Nota van de Geneeskundig Hoofdinspecteur van de Volksgezondheid inzake het kropvraagstuk in Nederland, met geleidebrief, 1942.; 1883; 1 omslag
            - Stukken betreffende de behandeling van een rapport van dr. D.P.R. Keizer, kinderarts te Hilversum, inzake kinderen lijdende aan hyperthyreoidie (krop), 1949.; 1884; 1 omslag
            - Ingekomen verslag inzake het voorkomen van struma in de scholen van Steenwijk, Meppel en Zutphen als gevolg van een opdracht van de Medisch-Hygiënische Struma-Commissie uit de Gezondheidsraad, z.d.; 1885; 1 stuk
          - Reumatiekbestrijding, 3.2.1.1.2.3
            - Stukken betreffende de verlening van subsidie aan verenigingen en stichtingen werkzaam op het gebied van de reumatiekbestrijding, 1930-1950.; 1886; 1 omslag
            - Jaarverslagen van stichtingen e.d. die werkzaam zijn op het gebied van de reumatiekbestrijding, 1939-1949.; 1887-1892; 4 delen en 2 omslagen
              - Afdeling Rheumatische Aandoeningen en Physische Therapie van het Academisch Ziekenhuis te Leiden, 1941, 1887
              - Geneeskundige Leider van de Rheumatiekbestrijding in Groningen, Friesland en Drenthe, 1948, omslag, 1888
                Met geleidebrief
              - Nederlandse Vereniging van Rheumatiekbestrijding te Amsterdam, 1938, 1889
              - Physico-Therapeutisch Instituut te Rotterdam, 1939-1940, 1890
              - Rotterdamse Stichting voor Rheumatiekbestrijding, 1947-1948, 1891
              - Utrechtse Stichting voor Rheumatiekbestrijding, 1943, omslag, 1892
            - Stukken betreffende de organisatie van de reumatiekbestrijding in Nederland, met hiaten., 1940-1946.; 1893; 1 omslag
            - Stukken betreffende de instelling, ontwikkeling en opheffing van het Centraal Instituut voor Rheumatiekbestrijding te Utrecht, 1942-1945.; 1894; 1 omslag
            - Stukken betreffende de totstandkoming van het besluit van 25-10-1943 houdende vaststelling van een instructie voor de directeur van het Centraal Instituut voor Rheumatiekbestrijding te Utrecht, 1895; 1 omslag
            - Stukken betreffende de aanstelling en ontslag van personeel van het Centraal Instituut voor Rheumatiekbestrijding te Utrecht, 1943-1946.; 1896; 1 omslag
            - Stukken betreffende een onderzoek naar aanleiding van klachten over de directeur van het Centraal Instituut voor Rheumatiekbestrijding te Utrecht, 1944.; 1897; 1 omslag
            - Stukken betreffende de demonstratie van een Deens apparaat "de traxator" ten behoeve van de genezing van reumatische aandoeningen, 1947.; 1898; 1 omslag
            - Stukken betreffende de salariëring van personeel dat werkzaam is bij een organisatie werkzaam op het gebied van de reumatiekbestrijding, 1947-1950.; 1899; 1 omslag
            - Stukken betreffende de behandeling van de plannen en gedachten van dr. Charles de Coti-Marsh op het gebied van de reumatiekbestrijding, 1948-1949.; 1900; 1 omslag
            - Stukken betreffende het vragen van advies aan de Geneeskundig Hoofdinspecteur van de Volksgezondheid inzake de organisatie van de reumatiekbestrijding ten aanzien van mijnwerkers, 1949.; 1901; 1 omslag
            - Stukken betreffende het onderzoek naar de diverse methoden ten behoeve van de reumatiekbestrijding, 1949-1951.; 1902; 1 omslag
          - Overigen, 3.2.1.1.2.4
            - Stukken betreffende de verlening van subsidie aan de Nederlandse Vereniging tegen Vallende Ziekte te Amsterdam en de Christelijke Vereniging voor de verpleging van lijders aan vallende ziekte te Haarlem, 1919-1949.; 1903; 1 pak
            - Stukken betreffende de behandeling van een verzoek van het Comité van de fondsleden-astmapatiënten van de Rotterdamse ziekenfondsen om de poliklinische behandeling van astmapatiënten met autovaccins te Rotterdam weer mogelijk te maken, 1927.; 1904; 1 omslag
            - Stukken betreffende het onderzoek naar het voorkomen, de behandeling en de oorzaak van beroepsziekten, met hiaten., 1927-1936.; 1905; 1 omslag
            - Stukken betreffende het onderzoek naar het gevaar van bakkerseczeem als beroepsziekte voor de volksgezondheid naar aanleiding van een brief van de Raad van Arbeid, 1928.; 1906; 1 omslag
            - Stukken betreffende de verlening van goedkeuring voor het maken van dienstreizen in verband met een nieuwe methode ter bestrijding van de ziekte van Parkinson, 1938-1939.; 1907; 1 omslag
    - Zorg voor geestelijk zieken, 3.2.2
      - Wettelijk en organisatorisch kader, 3.2.2.1
        - Stukken betreffende de Nationale Federatie voor de Geestelijke Volksgezondheid, 1933-1949.; 1908-1912; 4 omslagen en 1 stuk
          - Huishoudelijk reglement, z.d, stuk, 1908
          - Jaarverslagen over de jaren 1934-1945, 1935-1946, 1909
          - Samenstelling van het bestuur, 1940-1949, 1910
          - Vergaderstukken, 1938-1939, 1911
          - Voorbereiding tot oprichting, 1933-1934, 1912
        - Stukken betreffende de instelling, samenstelling en werkzaamheden van de Interdepartementale Commissie voor de Geestelijke Volksgezondheid, met hiaten., 1938-1949.; 1913; 1 omslag
        - Stukken betreffende het onderzoek naar de psychische invloeden in verband met de tijdsomstandigheden door een door de Gezondheidsraad ingestelde commissie, 1940-1941.; 1914; 1 omslag
        - Vergaderstukken van de Commissie tot voorbereiding van de Wet op de Geestelijke Volksgezondheid, 1946-1948.; 1915; 1 omslag
        - Stukken betreffende maatregelen ter bevordering van de geestelijke gezondheid in verband met het herstel van het geestelijk peil na de bevrijding, 1946-1948.; 1916; 1 omslag
        - Tekst van een voordracht van de geneesheer-directeur van de Willem Arntsz Stichting, dr. Engelhard, inzake de betekenis van de sociale psychiatrie voor de psychiatrische inrichtingen, 1947.; 1917; 1 stuk
        - Stukken betreffende de intrekking van de circulaire van de minister van Binnenlandse Zaken van 17-006-1854, no. 134/4296, inzake de jaarlijkse opgaven van krankzinnigen, idioten en onnozelen verpleegd buiten de daarvoor bestemde gestichten, 1947.; 1918; 1 omslag
        - Stukken betreffende de voorbereiding op het ontwerpen van wettelijke regels ten aanzien van asociale gezinnen, 1947-1948.; 1919; 1 omslag
        - Stukken betreffende de Reorganisatiecommissie voor de Geestelijke Volksgezondheid, 1947-1950.; 1920-1933; 10 omslagen, 2 stukken en 2 pakken
          - Algemeen, 1949-1950, 1920
          - In- en samenstelling, 1947-1950, 1921
          - Statuten, z.d, stuk, 1922
          - Tekst van installatie-rede, 1949, stuk, 1923
          - Vergaderstukken van de Subcommissie 1 (inzake de Wet op de Geestelijke Volksgezondheid), 1949-1950, pak, 1924
          - Vergaderstukken van de Subcommissie 2 (inzake de vorming van het medische, sociale- en psychologische kader), 1949-1950, 1925